【裁判字號】    89,訴,2061
【裁判日期】    900302
【裁判案由】    藥事法
【裁判全文】
臺灣板橋地方法院刑事判決                        八十九年度訴字第二六一號
    公  訴  人  臺灣板橋地方法院檢察署檢察官
    被      告  甲○○
    選任辯護人  孫建國律師
                李樂濟律師
右列被告因違反藥事法案件，經檢察官提起公訴（八十九年度偵字第一六九一四號）
，本院判決如左：
    主  文
甲○○無罪。
    理  由
一、公訴意旨略以：甲○○為臺北縣永和市○○路二四○號「台大藥局」之負責人，
    其意圖營利，明知其於民國八十九年二月間向不詳藥品中盤商購入之「新－
    Ａ」藥品係未經核准擅自輸入之藥品，仍於購入後陳列在其經營之上開藥局，並
    販售予不特定之顧客。嗣於八十九年八月十五日十時二十五分許，在上址為台北
    縣政府衛生局人員當場查獲，並扣得「新－Ａ」藥品共六瓶（共計三百六十
    粒），而認被告涉犯違反藥事法第八十三條第一項罪嫌云云。
二、按犯罪事實應依證據認定之，無證據不得推定其犯罪事實，又不能證明被告犯罪
    者，應諭知無罪之判決，刑事訴訟法第一百五十四條、第三百零一條第一項定有
    明文。所謂認定犯罪事實之證據，係指足以認定被告確有犯罪行為之積極證據而
    言，該項證據自須適合於被告犯罪事實認定，始得採為斷罪資料。又苟未能發現
    相當證據，或證據不足以證明，自不能以推測或擬制之方法，以為裁判基礎，亦
    分別有最高法院二十九年度上字第三一○五號及同院四十年度台上字第八六號判
    例意旨可資參照。
三、公訴意旨認被告涉犯違反藥事法罪嫌，無非以被告於臺北縣衛生局當查時曾坦承
    向三越藥品公司購得扣案藥品，及扣案六瓶藥品係於臺北衛生局稽查時於其營業
    處所當場起獲，並製存現場檢查紀錄表、調查紀錄表各一紙等為其論據。惟被告
    於偵、審中均堅詞否認有任何販賣或意圖販賣而陳列扣案藥品，並辯稱藥局內之
    進貨均由丁○○負責，故當臺北縣衛生局查扣藥品時，因丁○○未告知其有託戊○○買藥自用，故以為係擺放店內販賣之藥品，才會陳稱係陳列販賣之用；實際
    上扣案藥品係伊女婿戊○○自日本購得，欲給丁○○私人治療鼻病而服用，並非
    供以販賣、或意圖販賣而陳列等語。經查：本院隔離訊問被告及證人丁○○、戊○○，而據證人戊○○稱：扣案六瓶藥品係伊在八十九年四月間由日本購得，是
    要給丁○○治療鼻子過敏服用等語；證人丁○○證稱：扣案藥品係於八十九年四
    月間請戊○○自日本帶回來，之後均置放於藥局書桌抽屜內，未開始服用等語（
    均見本院八十九年十二月十三日訊問筆錄）。且被告雖為「台大藥局」之負責人
    ，然藥局之進貨、陳列均由丁○○負責，此據被告供陳核與證人丁○○所述核符
    無誤。再參以丁○○因過敏性鼻炎長期接受追蹤治療，有永和振興醫院診斷證明
    書一紙附卷為據；戊○○亦提出其護照、日本國簽證及護照日本國入境許可章等
    附卷參憑，以證明其於八十九年四月間確有前往日本之情事，經核確屬真實。是
    被告所辯藥品來源伊本不知情等語，應非虛言。再查：本院依職權傳訊臺北縣衛
    生局檢查人員丙○○，其結證稱：被告當時說這些藥品是向三越藥品公司購得，
    經向三越藥品公司求證，三越公司稱說被告並無向其購買扣案藥品等語（見本院
    八十九年十二月十三日訊問筆錄）；當時督同現場檢查之行政院衛生署管制藥品
    管理局人員乙○○亦到庭證稱：玻璃櫃台後面有一個桌子，上面有放瓶瓶罐罐的
    藥，這六瓶藥就在這個的下面抽屜找到；核與證人丁○○所稱伊將藥品放於桌子
    抽屜中，因藥局整修故將玻璃櫃置於桌上等語相符（均見本院九十年一月九日訊
    問筆錄）。且扣案藥品經本院於九十年二月二十一日審判程序當庭勘驗，此扣案
    之六瓶藥品均為一般紙盒包裝，外裝上無中文標示，亦無貼價格標籤，且經本院
    當庭啟封其中一瓶藥品，其內亦僅附有日文說明書，藥品上的服用指示亦僅有日
    文說明（見本院九十年二月二十一日審判筆錄）。是被告所辯扣案藥品是戊○○
    自日本購得，供丁○○私人服用，並非用以販賣或意圖販賣而陳列等情，核屬有
    據。是自不能以其曾於臺北縣衛生局查獲時，對該局人員陳述藥品來源係自三越
    中盤商購得藥品，且有現場檢查紀錄表所載藥品存放於營業處所等情，遽爾率論
    被告有販賣或意圖販賣而陳列禁藥罪行。此外，復查並無其他積極證據足資認定
    被告有公訴意旨所指之犯行，本案被告所涉犯罪嫌要屬不能證明，揆諸前揭說明
    ，自應為被告無罪之諭知。
據上論斷，應依刑事訴訟法第三百零一條第一項，判決如主文。
本案經檢察官蔡顯鑫到庭執行職務
中      華      民      國     九十     年      三      月      二      日
                                      臺灣板橋地方法院刑事第六庭
                                          法  官  林漢強
右正本證明與原本無異。
如不服本判決，應於判決送達後十日內，向本院提出上訴狀。
                                          書記官  黃大千
中      華      民      國     九十     年      三      月      二      日


司法院資訊處製作；財團法人民間司法改革基金會備份。
